【裁判字號】    95,上易,121
【裁判日期】    950418
【裁判案由】    違反毒品危害防制條例
【裁判全文】
臺灣高等法院高雄分院刑事判決         95年度上易字第121號
上  訴  人  甲○○
即  被  告
上列上訴人因違反毒品危害防制條例案件，不服臺灣屏東地方法
院94年度易字第561號中華民國94年12月22日第一審判決（起訴
案號：臺灣屏東地方法院檢察署94年度毒偵字第2299號），提起
上訴，本院判決如下：
     主  文
原判決撤銷。
甲○○連續施用第二級毒品，累犯，處有期徒刑陸月，如易科罰
金，以參佰元折算壹日；扣案之甲基安非他命壹小包（驗後毛重
零點肆公克）、沾黏甲基安非他命成分之玻璃管吸食器壹個沒收
銷燬之。
    事  實
一、甲○○前曾於民國（下同）90年間犯妨害公務罪，經原審法
    院判處有期徒刑4月確定，於94年6月1日執行完畢。又因施
    用毒品案件，經原審法院以91年度毒聲字第1204號裁定送觀
    察、勒戒，嗣因有繼續施用傾向，再以裁定執行強制戒治，
    於92年10月14日停止戒治出所，93年1月26日期滿執行完畢
    ，竟不知悔改，於強制戒治執行完畢釋放後5年內，復基於
    施用第二級毒品之概括犯意，自94年9 月1 日起至94年9 月
    3 日下午3 時許回溯24小時內之某時，連續在屏東縣東港鎮
    東隆宮廁所內及屏東縣新園鄉○○村○○路旁等處，以置入
    玻璃球內燒烤而吸用其蒸氣之方式，施用第二級毒品甲基安
    非他命多次，旋於94年9 月3 日下午3 時許，在屏東縣新園
    鄉○○村○○路一帶為警查獲，扣得甲基安非他命1 小包（
    驗後毛重0.4 公克）及沾黏甲基安非他命成分之玻璃管吸食
    器1 個，經採其尿液送驗呈甲基安非他命陽性反應，而查悉
    上情。
二、案經屏東縣警察局東港分局移送臺灣屏東地方法院檢察署檢
    察官偵查聲請以簡易判決處刑。
    理  由
一、前開施用第二級毒品甲基安非他命之犯罪事實，業據上訴人
    即被告甲○○於警詢及偵查中自白不諱，並有晶體1小 包（
    驗後毛重0.4 公克）、玻璃球吸食器1 個扣案可證，上開扣
    案之物，經囑託高雄醫學大學附設中和紀念醫院以氣相層析
    質譜儀法（GC／MS）鑑定結果，均呈甲基安非他命陽性反應
    ，有該院94年11月1 日，編號第0000-000、883 號檢驗報告
    各1 份在卷可參；且其為警查獲時所採得尿液，經送臺灣檢
    驗科技股份有限公司以氣相層析質譜儀法（GC／MS）檢驗結
    果，亦呈甲基安非他命陽性反應，有該公司94年9 月15日，
    編號KＺ000000000000號濫用藥物尿液檢驗報告附卷可按，上
    開報告均為鑑定機關本於專業知識及以精密儀器測試後所得
    之結論，自可憑信，被告甲○○上開自白，核與事實相符，
    被告於本院審裡時翻異前供，改稱僅94年9 月2 日施用甲基
    安非他命1 次云云，顯係避重就輕之詞，殊無足採；又被告
    前因施用毒品案件，經原審法院以91年度毒聲字第1204 號
    裁定送觀察、勒戒，嗣因有繼續施用傾向，再以裁定送強制
    戒治，於92年10月14日停止戒治出所，93年1 月26日期滿執
    行完畢，有臺灣高等法院被告前案紀錄表、臺灣屏東地方法
    院檢察署刑案資料查註紀錄表、全國施用毒品案件紀錄表、
    受觀察勒戒人毒品及前科紀錄簡列表各1 份在卷可按，其受
    強制戒治執行完畢釋放後5 年內，再犯本件施用第二級毒品
    甲基安非他命之事證明確，犯行堪以認定。
二、查甲基安非他命為毒品危害防制條例第2條第2項第2款規定
    之第二級毒品，除法律另有規定者外，不得持有、施用，核
    被告甲○○所為，係犯毒品危害防制條例第10條第2 項之施
    用第二級毒品罪，其為施用而持有甲基安非他命之低度行為
    ，應為施用之高度行為所吸收，不另論罪，又其先後多次施
    用犯行，時間緊接，手段雷同，顯基於概括之犯意而為，應
    依連續犯之規定僅論以一罪。被告甲○○曾於90年間犯妨害
    公務罪，經原審法院判處有期徒刑4 月確定，於94年6 月1
    日執行完畢，有臺灣高等法院被告前案紀錄表1 份在卷可按
    ，其於5 年之內再犯本件有期徒刑以上之罪，為累犯，應依
    法加重其刑。
三、原審予以論罪科刑，固非無見，惟查認被告施用第二級毒品
    甲基安非他命之期間，係自94年9 月1 日起至94年9 月3 日
    下午3 時許回溯24小時內之某時，原判決認定僅94年9 月2
    日某時施用甲基安非他命1 次，認定事實顯有錯誤，被告上
    訴意旨，以原審量刑過重，雖無理由，惟原判決既有上開可
    議，仍應由本院予以撤銷改判；審酌被告因施用毒品案件，
    經觀察勒戒、強制戒治後，仍未戒絕毒品，顯見其戒毒意志
    不堅，惟念其施用毒品乃自戕一己健康，尚未危害他人，且
    犯後態度良好等一切情狀，量處有期徒刑6 月，並諭知易科
    罰金之折算標準。扣案之甲基安非他命1 小包（驗後毛重
    0.4 公克）為查獲之毒品，應依毒品危害防制條例第18條規
    定沒收銷燬之。又扣案玻璃球吸食器1 個，因被告甲○○持
    以犯本件施用毒品犯行，其上沾黏有甲基安非他命，難以析
    離，應依同條規定沒收銷燬之。
據上論斷，應依刑事訴訟法第369 條第1 項前段、第364 條、第
299 條第1 項前段，毒品危害防制條例第10條第2 項、第18條前
段，刑法第11條、第56條、第41條第1 項、第47條，罰金罰鍰提
高標準條例第2 條，判決如主文。
本案經檢察官沈紹嘉到庭執行職務。
中    華    民    國    95    年    4     月    18    日
                  刑事第七庭    審判長法  官  莊飛宗
                                      法  官  黃三友
                                      法  官  黃憲文
以上正本證明與原本無異。
不得上訴。
中    華    民    國    95    年    4     月    19    日
                                      書記官  施耀程
附錄本判決論罪科刑法條：
毒品危害防制條例第10條第2項
施用第一級毒品者，處6 月以上5 年以下有期徒刑。
施用第二級毒品者，處3 年以下有期徒刑。


司法院資訊處製作；財團法人民間司法改革基金會備份。
